臺灣桃園地方法院刑事判決
110年度審原交易字第46號
公  訴  人  臺灣桃園地方檢察署檢察官
被      告  陳萌嘉



指定辯護人  本院公設辯護人彭詩雯
上列被告因公共危險案件，經檢察官提起公訴（110年度偵字第2
9556號），被告於本院準備程序進行中，就被訴事實為有罪之陳
述，經本院告知簡式審判程序意旨，並聽取當事人及辯護人之意
見後，裁定依簡式審判程序審理，判決如下：
    主  文
陳萌嘉吐氣所含酒精濃度達每公升零點二五毫克以上而駕駛動力
交通工具，累犯，處有期徒刑玖月。
    事實及理由
一、犯罪事實：
    陳萌嘉前於①民國106年間因公共危險案件，經臺灣新北地方
    法院以106年度原交簡字第126號判決判處有期徒刑6月確定
    ；②於106年間因公共危險案件，經臺灣新北地方法院以106
    年度原交易字第39號判決判處有期徒刑4月確定，上開①②之
    罪刑，經臺灣新北地方法院以106年度聲字第4121號裁定應
    執行有期徒刑8月確定，於107年6月1日徒刑執行完畢。詎其
    仍不知悛悔，於110年7月8日晚間7時許起至同日晚間8時許
    止，在新北市林口區某友人住處飲用高粱酒後，明知飲酒吐
    氣所含酒精濃度達每公升0.25毫克以上，不得駕駛動力交通
    工具，竟未待其體內酒精濃度消退，於同日晚間8時5分許，
    自該處駕駛車牌號碼00-0000號自用小客車上路。嗣於同日
    晚間8時20分許，行經桃園市龜山區復興二路與文化二路口
    ，因駕車行為異常為警攔檢稽查，並於同日晚間8時39分許
    ，經警以酒精濃度測試器測得其吐氣所含酒精濃度達每公升
    1.05毫克，而查悉上情。
二、證據名稱：
  ㈠被告陳萌嘉分別於警詢、檢察官訊問、準備程序及審理中之
    自白。
  ㈡酒精測定紀錄表、桃園市政府警察局舉發違反道路交通管理
    事件通知單。
三、新舊法比較：
　　按行為後法律有變更者，適用行為時之法律。但行為後之法
    律有利於行為人者，適用最有利於行為人之法律，刑法第2
    條第1項定有明文。查被告行為後，刑法第185條之3第1項第
    1款公共危險罪之規定，於111年1月28日經總統以華總一義
    字第11100012101號令修正公布，並於同年1月30日施行。修
    正前刑法第185條之3第1項第1款條文為：「駕駛動力交通工
    具而有下列情形之一者，處二年以下有期徒刑，得併科二十
    萬元以下罰金（依刑法施行法第1條之1第1項規定為新臺幣2
    0萬元）：一、吐氣所含酒精濃度達每公升零點二五毫克或
    血液中酒精濃度達百分之零點零五以上。」，修正後條文則
    為：「駕駛動力交通工具而有下列情形之一者，處三年以下
    有期徒刑，得併科三十萬元以下罰金（依刑法施行法第1條
    之1第1項規定為新臺幣30萬元）：一、吐氣所含酒精濃度達
    每公升零點二五毫克或血液中酒精濃度達百分之零點零五以
    上。」，修正後規定之構成要件並未變更，僅提高刑度，茲
    比較新舊法結果，自以修正前規定對被告較為有利，依刑法
    第2條第1項前段，應適用行為時即修正前刑法第185條之3第
    1項規定對被告論罪科刑。
四、論罪科刑：
  ㈠核被告所為，係犯修正前刑法第185條之3第1項第1款之吐氣
    所含酒精濃度達每公升0.25毫克以上而駕駛動力交通工具罪
    。
  ㈡被告曾受前揭犯罪事實欄所載犯罪科刑及有期徒刑執行完畢
    之紀錄，此有臺灣高等法院被告前案紀錄表在卷可按，其受
    徒刑執行完畢後，於5年以內故意再犯本件有期徒刑以上之
    罪，為累犯，又被告自102年起，已曾多次觸犯刑法第185條
    之3公共危險罪案件，而分經法院判處罪刑確定並執行完畢
    ，經本院裁量被告上揭前科情形後，認其有特別惡性且對刑
    罰反應力薄弱，應依刑法第47條第1項規定加重其刑（含最
    低本刑）。
  ㈢爰審酌酒醉駕車致車毀人亡之媒體報導時有所聞，各級政府
    機關對酒後嚴禁駕車一節復迭經宣導，詎被告仍不知警惕，
    漠視法律禁令，再犯本件之罪，且測得吐氣所含酒精濃度達
    每公升1.05毫克，所為甚值非議，再衡以被告犯後始終坦承
    犯行，態度尚可，並斟酌被告之犯罪動機、情節及所生危害
    暨其生活及經濟狀況、素行、年紀及智識程度等一切情狀，
    量處如主文所示之刑，以示懲儆。
五、應依刑事訴訟法第273條之1第1項、第299條第1項前段、第3
    10條之2、第454條第1項，修正前刑法第185條之3第1項第1
    款，刑法第2條第1項前段、第47條第1項，刑法施行法第1條
    之1第1項，判決如主文。
六、如不服本判決應於收受判決後20日內向本院提出上訴書狀，
    並應敘述具體理由。其未敘述上訴理由者，應於上訴期間屆
    滿後20日內向本院補提理由書（均須按他造當事人之人數附
    繕本）「切勿逕送上級法院」。
本案由檢察官楊挺宏提起公訴，經檢察官李孟亭到庭執行職務。
中　　華　　民　　國　　111 　年　　3 　　月　　4 　　日
                  刑事審查庭  法  官  李雅雯
以上正本證明與原本無異。
如不服本判決應於收受判決後20日內向本院提出上訴書狀，並應
敘述具體理由。其未敘述上訴理由者，應於上訴期間屆滿後20日
內向本院補提理由書(均須按他造當事人之人數附繕本)「切勿逕
送上級法院」。
                              書記官  陳佩伶
中　　華　　民　　國　　111 　年　　3 　　月　　7 　　日
附錄本案論罪科刑法條：
修正前中華民國刑法第185 條之3
駕駛動力交通工具而有下列情形之一者，處2 年以下有期徒刑，
得併科20萬元以下罰金：
一、吐氣所含酒精濃度達每公升0.25毫克或血液中酒精濃度達百
    分之0.05以上。
二、有前款以外之其他情事足認服用酒類或其他相類之物，致不
    能安全駕駛。
三、服用毒品、麻醉藥品或其他相類之物，致不能安全駕駛。
因而致人於死者，處3 年以上10年以下有期徒刑；致重傷者，處
1 年以上7 年以下有期徒刑。
曾犯本條或陸海空軍刑法第54條之罪，經有罪判決確定或經緩起
訴處分確定，於5 年內再犯第1 項之罪因而致人於死者，處無期
徒刑或5 年以上有期徒刑；致重傷者，處3 年以上10年以下有期
徒刑。